臺灣彰化地方法院刑事判決　　　　　　　100年度易字第934號
公　訴　人　臺灣彰化地方法院檢察署檢察官
被　　　告　王亦傑
上列被告因竊盜案件，經檢察官提起公訴（100 年度偵字第6548
號），本院判決如下：
    主  文
王亦傑攜帶兇器竊盜，處有期徒刑柒月。
    事  實
一、王亦傑意圖為自己不法之所有，於民國99年9 月25日上午10
    時45分許，騎乘車牌號碼HD6-005 號重型機車（車主：王亦
    傑之父王進財），至苗栗縣造橋鄉朝陽村海埔仔26之1 號旁
    ，持客觀上足對人之生命、身體、安全構成威脅，具有危險
    性之老虎鉗1 支（未扣案，起訴書誤載為剪刀），破壞包裹
    電線之塑膠管路，使其內之電線外露而剪斷之，以此方式竊
    取臺灣電力公司所有之電纜線（交連PE電纜250MCM）3.7 公
    尺（價值新臺幣1375元，已發還），王亦傑得手後，適有民
    眾因聽見塑膠管路被破壞時所發出聲響，而前來查看，王亦
    傑見狀立即丟棄已得手之電纜線，迅速騎車逃離。嗣經警調
    閱路口監視器畫面後，依機車車牌號碼循線查悉上情。
二、案經苗栗縣警察局竹南分局報請臺灣苗栗地方法院檢察署呈
    請臺灣高等法院臺中分院檢察署檢察長核轉臺灣彰化地方法
    院檢察署檢察官偵查起訴。
    理  由
一、本案被告王亦傑所犯係屬刑事訴訟法第376 條第2 款所列之
    刑法第321 條第1 項之竊盜罪，本院爰依刑事訴訟法第284
    條之1 之規定行獨任審判。次按被告以外之人於審判外之陳
    述，雖不符刑事訴訟法第159 條之1 至第159 條之4 之規定
    ，而經當事人於審判程序同意作為證據，法院審酌該言詞陳
    述或書面陳述作成時之情況，認為適當者，亦得為證據；當
    事人、代理人或辯護人於法院調查證據時，知有第159 條第
    1 項不得為證據之情形，而未於言詞辯論終結前聲明異議者
    ，視為有前項之同意，刑事訴訟法第159 條之5 定有明文。
    查本案全部卷證，公訴人、被告均不爭執其證據能力，本院
    復衡以該等供述證據作成時之情況，並無出於不正取供或其
    他違法不當情事，堪認為適當，揆諸上開條文之規定，應有
    證據能力；其餘非供述證據部分，經核亦無違法取證之情事
    ，應亦具有證據能力。
二、上開犯罪事實，業據被告王亦傑迭於偵查及本院審理時坦承
    不諱，且經證人即臺灣電力公司技術員范懷勇於警詢中指證
    綦詳，並據證人廖文龍、林美琪於警詢、偵查中證述屬實，
    復有贓物認領保管單1 紙、車輛詳細資料報表（HD6-005 號
    ，車主：王進財）1 紙、監視錄影器翻拍照片4 張、查證照
    片2 張及贓物照片1 張附卷可稽。又被告於警詢中雖將此竊
    盜犯行推諉予證人廖文龍，表示機車係借給廖文龍使用，然
    經廖文龍提出不在場證明，被告遂坦承犯行，又依被告於本
    院審理時所述行竊過程鉅細靡遺，就細節交待甚為清楚，堪
    信本案竊盜犯行係由被告所為。綜上所述，足認被告之自白
    核與事實相符，本件事證明確，被告王亦傑上開犯行堪以認
    定，應依法論科。
三、按行為後法律有變更者，適用行為時之法律。但行為後之法
    律有利於行為人者，適用最有利於行為人之法律，刑法第2
    條第1 項定有明文。於被告行為後，刑法第321 條業於100
    年1 月26日修正公布，並自同年月28日起施行。修正前刑法
    第321 條第1 項規定為：「犯竊盜罪而有左列情形之一者，
    處6 月以上、5 年以下有期徒刑：一於夜間侵入住宅或有人
    居住之建築物、船艦或隱匿其內而犯之者。二毀越門扇、牆
    垣或其他安全設備而犯之者。三攜帶兇器而犯之者。四結夥
    三人以上而犯之者。五乘火災、水災或其他災害之際而犯之
    者。六在車站或埠頭而犯之者。」修正後刑法第321 條第1
    項則規定為：「犯竊盜罪而有下列情形之一者，處6 月以上
    、5 年以下有期徒刑，得併科新臺幣10萬元以下罰金：一侵
    入住宅或有人居住之建築物、船艦或隱匿其內而犯之者。二
    毀越門扇、牆垣或其他安全設備而犯之者。三攜帶兇器而犯
    之者。四結夥三人以上而犯之者。五乘火災、水災或其他災
    害之際而犯之者。六在車站、埠頭、航空站或其他供水、陸
    、空公眾運輸之舟、車、航空機內而犯之者。」修正後該條
    項規定增加得併科罰金之規定，並刪除原第1 款「於夜間」
    之要件，且就第6 款增加「航空站、其他供水、陸、空公眾
    運輸之舟、車、航空機內」之要件，擴大加重竊盜罪之適用
    範圍，經比較新、舊法律，修正後刑法第321 條第1 項並無
    有利於被告之情形，依刑法第2 條第1 項前段規定，自應用
    行為時法即修正前刑法第321 條第1 項規定。
四、次按刑法第321 條第1 項第3 款之攜帶兇器竊盜罪，係以行
    為人攜帶兇器竊盜為其加重條件，此所謂兇器，其種類並無
    限制，凡客觀上足對人之生命、身體、安全構成威脅，具有
    危險性之兇器均屬之，且祇須行竊時攜帶此種具有危險性之
    兇器為已足，並不以攜帶之初有行兇之意圖為必要（最高法
    院62年臺上字第2489號判例、79年臺上字第5253號判例意旨
    可資參照）。經查被告王亦傑用以行竊之老虎鉗1 支，係金
    屬製成，核屬質地堅硬，足以對人之身體、生命、安全構成
    威脅，可供兇器使用。又按竊盜罪既遂與未遂之區別，應以
    所竊之物已否移入自己權力支配之下為標準，若已將他人財
    物移歸自己所持，即應成立竊盜既遂罪（最高法院17年上字
    第509 號判例意旨參照）。查被告王亦傑既將電線剪斷取下
    ，即以置於其權力得支配之範圍下，是核被告王亦傑所為，
    係犯（修正前）刑法第321 條第1 項第3 款之攜帶兇器竊盜
    既遂罪。爰審酌被告素行不佳，有多次竊盜前科（參卷附臺
    灣高等法院被告前案紀錄表），其不思以正當工作謀生，恣
    意侵害他人之財產權，行為殊不值取，本應嚴懲，惟考量其
    犯罪之動機、目的，及其智識程度不高（國中畢業）、生活
    狀況非佳（勉持），本案所竊財物價值約新臺幣1375元，暨
    被告於警詢中否認犯行，迄於偵查後始坦承犯行之態度等一
    切情狀，量處如主文所示之刑，以示懲儆。
五、至於被告本件犯罪所用之上開老虎鉗1 支，雖屬被告所有，
    但因未經扣案，且被告聲稱已丟棄（見本院卷第35頁背面）
    ，而公訴人又未能證明仍然存在，復非屬違禁物，為免日後
    執行困難，爰不予宣告沒收，併此敘明。
據上論斷，應依刑事訴訟法第299 條第1 項前段，刑法第2 條第
1 項前段，修正前刑法第321 條第1 項第3 款，判決如主文。
本案經檢察官邱鼎文到庭執行職務。
中    華    民    國    100     年    9     月   2    日
                        刑事第七庭      法  官  郭麗萍
以上正本證明與原本無異。
如不服本判決應於收受判決後10日內向本院提出上訴書狀，並應
敘述具體理由；其未敘述上訴理由者，應於上訴期間屆滿後20日
內向本院補提理由書（均須按他造當事人之人數附繕本）「切勿
逕送上級法院」。
告訴人或被害人對於判決如有不服具備理由請求檢察官上訴者，
其上訴期間之計算係以檢察官收受判決正本之日期為準。
中    華    民    國   100    年    9     月    2     日
                                      書記書  吳冠慧
【附錄本案論罪科刑法條全文】
（修正前）中華民國刑法第321條
犯竊盜罪而有左列情形之一者，處6 月以上、5 年以下有期徒刑
：
一、於夜間侵入住宅或有人居住之建築物、船艦或隱匿其內而犯
    之者。
二、毀越門扇、牆垣或其他安全設備而犯之者。
三、攜帶兇器而犯之者。
四、結夥三人以上而犯之者。
五、乘火災、水災或其他災害之際而犯之者。
六、在車站或埠頭而犯之者。
前項之未遂犯罰之。